臺灣臺東地方法院刑事判決
111年度原簡上字第8號
上  訴  人  
即  被  告  黃柏翼


選任辯護人  蔡勝雄律師(法律扶助)          
上列上訴人即被告因傷害案件，不服中華民國111年7月29日本院
111年度原簡字第34號第一審刑事簡易判決（起訴書案號：109年
度偵字第3479號），提起上訴，本院管轄之第二審合議庭判決如
下：
    主  文
原判決撤銷。
乙○○共同犯傷害罪，處罰金新臺幣參仟元，如易服勞役，以新臺
幣壹仟元折算壹日。
    事  實
一、陳少謙、乙○○因與丙○○有債務糾紛，邀約夏承哲、謝勇生、
    江凱俊、張毅翔於民國109年8月24日21時許，前往丙○○位於
    臺東縣○○市○○路00號居所旁空地，待見丙○○步出上開居所，
    陳少謙、乙○○竟共同基於傷害之犯意聯絡，徒手毆打丙○○，
    致丙○○因而受有右側顳部頭皮鈍傷、左臉頰及上唇紅腫、右
    側前胸壁挫傷、左側手肘擦傷等傷害。嗣警獲報後到場，並
    調閱現場監視器錄影畫面，查悉上情。
二、案經丙○○訴由臺東縣警察局臺東分局報告臺灣臺東地方檢察
    署檢察官偵查起訴。
    理  由
壹、程序部分
    本判決所引用據以認定事實之各項傳聞證據，均經被告乙○○
    及辯護人於本院審理中同意有證據能力，且檢察官、被告及
    辯護人於本院調查證據時，已知其內容及性質，均未於言詞
    辯論終結前聲明異議。本院審酌各該證據作成之情況，俱無
    違法、不當取證或顯有不可信之情形，作為證據使用均屬適
    當，依刑事訴訟法第159條之5規定，認均得作為證據使用。
    另其他非供述證據部分，本院於審判期日，依各該證據不同
    之性質，以提示或告以要旨等法定調查方法逐一調查，並使
    當事人表示意見，本院亦查無法定證據取得禁止或證據使用
    禁止之情形，故認所引用各項證據資料，均具有證據能力。
貳、實體部分
一、認定事實之證據及理由　　
(一)上揭犯罪事實，業據被告於警詢、偵查中及本院審理中均坦
    承不諱（見警卷第17頁；交查字第1199號卷第77頁；本院卷
    第62頁），核與證人即告訴人丙○○、證人即告訴人之父張建
    和於警詢及偵查中之證述、證人曾慶韋於警詢時之證述情節
    相符，並有刑案現場測繪圖、衛生福利部臺東醫院傷害診斷
    證明書各1份、告訴人丙○○遭傷害部位、監視器錄影畫面、
    案發現場、涉嫌人手機截圖蒐證照片共22張、現場監視器錄
    影畫面光碟1片、車號查詢汽車車籍資料、車輛詳細資料報
    表、扣押物品清單等件附卷可稽（見警卷第60至61頁、第69
    至70頁、第179頁至213頁；偵字第3479號卷第9頁至11頁；
    交查字第1199號卷第47至53頁），足認被告之任意性自白與
    事實相符而堪以採信。
(二)綜上，本案事證明確，被告前開犯行堪以認定，應依法論科
    。
二、論罪科刑
    核被告所為，係犯刑法第277條第1項之傷害罪。被告與同案
    被告陳少謙就本案犯行，有犯意聯絡及行為分擔，應論以共
    同正犯。
三、撤銷改判之理由　　　
(一)被告之上訴意旨略以：被告已於110年9月28日於本院與告訴
    人達成調解，嗣因工作停工、受傷及全家人確診收入減少，
    而逾越給付期限，然被告已於111年8月1日給付告訴人剩餘
    之款項，是被告於本案應分攤之損害賠償金額即新臺幣(下
    同)9萬元已給付完畢，惟原審於111年7月29日宣判，致告訴
    人不及撤回告訴，是原審判決量處拘役25日顯屬過重，故提
    起本件上訴，請求酌量減輕其刑等語。
(二)原審認被告僅因同案被告陳少謙與告訴人有糾紛，竟不思循
    理性方式解決，竟共同動手毆打告訴人之臉部等處，採取暴
    力手段處理紛爭，致告訴人受有如犯罪事實欄所載之傷害，
    所為誠值非難；又被告前曾因傷害案件經法院判決處刑，有
    臺灣高等法院被告前案紀錄表1份在卷可參，難認素行良好
    ；惟念及被告犯後始終坦承自身犯行，態度尚可，並考量被
    告於本院調解程序中和告訴人達成調解(見原審原訴字卷第1
    21頁)，被告已賠償告訴人6萬元(見原審原訴字卷第175頁)
    ，惟嗣後並未再繼續依約履行，僅有賠償部分款項，彌補告
    訴人損害；另斟酌被告本案犯罪之動機、所採取之手段及告
    訴人所受之傷勢；兼衡被告自陳為高職畢業之智識程度、職
    業為工、家庭經濟狀況小康（見警卷第1頁、第13頁之警詢
    筆錄受詢問人資料欄）等一切情狀，量處拘役25日，並諭知
    如易科罰金以1,000元折算1日等情，固非無見。惟查，被告
    於原審判決後業已給付告訴人全部其應分攤之損害賠償金額
    即9萬元，雖因逾越原審宣判期日，且與其同負連帶給付責
    任之同案共犯被告陳少謙僅給付部分金額，致告訴人無從具
    狀撤回告訴，然告訴人於本院審理中表示：被告已於原審判
    決後付清9萬元，伊已不能撤回告訴了嘛?那伊希望法官對被
    告輕判等語，此有本院公務電話紀錄在卷可考(見本院卷第4
    1頁)，此涉及被告量刑之基礎已有變更，原審未及審酌上述
    科刑情狀，即非允當。原審判決既有上開量刑失當之處，被
    告以原審量刑過重為由提起上訴，為有理由，自應由本院將
    原審判決撤銷改判。  　　　
(三)爰以行為人之責任為基礎，被告僅因同案被告陳少謙與告訴
    人有糾紛，竟不思以理性方式溝通解決，選擇使用暴力，徒
    手毆打告訴人，致告訴人因而受有右側顳部頭皮鈍傷、左臉
    頰及上唇紅腫、右側前胸壁挫傷、左側手肘擦傷等傷害，顯
    對於他人之身體法益缺乏尊重之觀念，惡性非輕，行為殊值
    非議；然考量其犯後坦承犯行之態度，且已賠償告訴人9萬
    元，告訴人並希望法官對被告輕判，業如前述；兼衡被告於
    本院審理中自陳高職畢業之智識程度、職業為製作消波塊、
    日收入約2.000元、家庭經濟狀況普通、已婚、育有未成年
    子女2名、現需扶養子女、祖母等一切情狀(見本院卷第64頁
    )，量處如主文所示之刑，並諭知易服勞役之折算標準。
據上論斷，應依刑事訴訟法第455條之1第1項、第3項、第364 條
、第369條第1項前段、第299條第1項前段，刑法第277條第1項、
第28條、第42條第3項，刑法施行法第1條之1第1項，判決如主文
。
本案經檢察官陳薇婷提起公訴，檢察官甲○○到庭執行職務。
中　　華　　民　　國　　111 　年　　11　　月　　30　　日
                  刑事第三庭  審判長法  官  邱奕智
　　　　　　　                      法  官  陳偉達
　　　　　　                      　法  官  施伊玶
以上正本證明與原本無異。
本判決不得上訴。 
　　　　　　　　　　　　　　　　　　書記官  劉嘉綸
中　　華　　民　　國　　111 　年　　12　　月　　1 　　日
　　　　　　　　　　　
附錄本案論罪科刑法條全文：
中華民國刑法第277條第1項 
傷害人之身體或健康者，處5年以下有期徒刑、拘役或50萬元以下罰金。